【裁判字號】    94,簡上,333
【裁判日期】    950103
【裁判案由】    詐欺
【裁判全文】
臺灣板橋地方法院刑事判決             94年度簡上字第333號
上  訴  人  臺灣板橋地方法院檢察署檢察官
被      告  甲○○
上列上訴人因被告詐欺案件，不服本院93年度簡字第5597號，中
華民國94年3 月28日第一審刑事簡易判決（聲請簡易判決處刑案
號：臺灣板橋地方法院檢察署93年度偵緝字第1571號），提起上
訴，本院管轄之第二審合議庭判決如下：
    主  文
上訴駁回。
    事實及理由
一、本案經本院審理結果，認第一審判決以被告甲○○所為，係
    犯刑法第339 條第1 項之詐欺取財罪，而判處其拘役55日，
    如易科罰金，以300 元折算1 日；除犯罪事實第13行：「雙
    方約定於92年4 月30日晚上8 時許」，誤繕為94年4 月30日
    晚上8 時許外，其認事用法均無違誤，量刑亦屬適當，應予
    維持，並引用第一審判決書所記載之事實、證據及理由（如
    附件）。
二、上訴人上訴意旨略以：被告甲○○與張高昇（另行通緝）及
    另一姓名年籍不詳、自稱「黃宗毓」之成年男子共同基於行
    使偽造私文書及意圖為自己不法所有之犯意聯絡，於93年4
    月5 日，在臺北縣三重市○○○路附近，持偽造之黃宗毓身
    分證及偽造之車牌號碼7B—8557號自用小客車之牌照登記資
    料，填寫過戶登記資料，將上開車輛虛偽過戶在前開自稱「
    黃宗毓」之人名下，並以之向和潤企業股份有限公司申請貸
    款新臺幣60萬元，致該公司陷於錯誤，將上開款項匯入被告
    所有之玉山商業銀行重新簡易分行帳號0000000000000 號帳
    戶內。查被告前開所為與前案所涉，時間緊接，手段相同，
    顯係基於概括犯意為之，核與前案具有連續犯、牽連犯之裁
    判上一罪關係，而原審未及斟酌，難認允當，為此求予撤銷
    改判云云。然查第一審判決認定被告為詐欺犯行之時點為92
    年4 月30日，距上訴人所指涉犯另案之時點（93年4 月5 日
    ），期間已相隔長達近1 年，並無如上訴人所指有時間緊接
    之情形；又被告於本案偵查中已矢口否認其有何詐欺之犯行
    ，嗣後經本院合法傳喚，又未到庭應訊陳述，遍查卷內亦無
    被告主觀上係基於概括犯意再為上訴人所指另案犯嫌之證據
    ，自難逕認被告2 次行為間有連續犯或牽連犯之裁判上一罪
    關係，而應由第一審併為審理判決。是上訴人指摘原判決未
    能審酌被告於93年4 月5 日所犯之罪嫌，而提起本件上訴，
    其上訴為無理由，應予駁回。另臺灣板橋地方法院檢察署93
    年度偵字第19646 號移送請求併辦之被告犯嫌，因難認與本
    案有何裁判上一罪關係，已如上述，自應退回另由檢察官為
    適當之處理，附此敘明。
三、本案被告甲○○經合法傳喚，無正當理由未於審判期日到庭
    ，有送達證書在卷可稽，爰依刑事訴訟法第371 條規定，不
    待其陳述，逕行判決。
據上論斷，應依刑事訴訟法第455 條之1 第1 項、第3 項、第36
8 條、第373 條、第371條，判決如主文。
本案經檢察官鄧媛到庭執行職務。
中    華    民    國    95    年     1    月     3    日
                  刑事第三庭  審判長法  官  李麗玲
                                    法  官  鄧雅心
                                    法  官  張兆光
上列正本證明與原本無異。
不得上訴。
                                    書記官  曹秋冬
中    華    民    國    95    年    1     月    3     日


司法院資訊處製作；財團法人民間司法改革基金會備份。
